【裁判字號】    95,易,3355
【裁判日期】    951216
【裁判案由】    違反著作權法
【裁判全文】
臺灣臺中地方法院刑事判決              95年度易字第3355號
聲  請  人  臺灣臺中地方法院檢察署檢察官
被      告  甲○○
上列被告因違反著作權法案件，經檢察官提起公訴（九十五年度
偵字第一九六○四號），及移送併辦（臺灣士林地方法院檢察署
九十五年度偵字第一四七三○號），被告於本院受命法官行準備
程序時，對於犯罪事實為有罪之陳述，經本院合議庭裁定由受命
法官獨任適用簡式審判程序，判決如下：
    主    文
甲○○明知係侵害著作財產權之光碟重製物而散布，處有期徒刑
柒月，緩刑參年。扣案之「威尼斯戀人」盜版光碟壹套伍片及「
輪舞曲」盜版光碟壹套陸片均沒收。
    犯罪事實
一、甲○○明知韓劇「威尼斯戀人」、日劇「輪舞曲」影片，各
    為基林企業有限公司（下稱「基林公司」）、基本國際股份
    有限公司（下稱基本公司）享有著作財產權之視聽著作，不
    得擅自重製、散布或意圖營利而交付。詎甲○○為貪圖不法
    利益，竟未經上開公司之同意或授權，基於反覆、延續散布
    侵害著作財產權之重製光碟之單一行為決意，向不詳之人購
    入前揭視聽著作之盜版重製光碟後，自民國九十五年四月十
    二日起至同年五月底止，在臺北市○○○路○段五五五號二
    樓處，上網路連線至雅虎奇摩拍賣網站其所申請之「sallyl
    ove0902」帳號網頁上，刊登以「威尼斯戀人」每套新臺幣
    （下同）三百九十九元（另加運費八十元），及「輪舞曲」
    每套四百五十元（另加運費八十元）之代價，販售盜版影音
    光碟之訊息，並以其所有之帳號00000000000000郵局帳戶，
    作為收取買家匯入價款之用，俟不特定人與其聯絡訂購並將
    款項匯入該帳戶後，甲○○再以包裹宅配方式，將前開盜版
    光碟寄送交付予訂購之不特定人以牟利，而以此方法散布侵
    害他人著作財產權之盜版光碟。嗣上開拍賣訊息為基林公司
    、基本公司所查悉，始報警循線查獲，並扣得甲○○所販售
    之「威尼斯戀人」盜版光碟一套五片及「輪舞曲」盜版光碟
    一套六片。
二、案經基林公司訴由臺中市警察局第六分局報請臺灣臺中地方
    法院檢察署檢察官偵查起訴，及基本公司訴由彰化縣警察局
    北斗分局報請臺灣士林地方法院檢察署檢察官呈請臺灣高等
    法院檢察署檢察長核轉臺灣士林地方法院檢察署檢察官移送
    併辦。
    理    由
一、上揭犯罪事實，業據被告於偵審中自白不諱，核與告訴人基
    林公司代理人洪英展、告訴人基本公司代理人吳明樹於警詢
    中指述之情節相符，並有臺北市政府營利事業登記證、錄影
    節目審查合格證明書、授權契約書、許可契約書、公證書、
    中華電信ADSL基本資料、奇摩網站網頁資料、郵局帳戶基本
    資料及交易明細、轉帳交易明細、託運單等件附卷可稽，復
    有「威尼斯戀人」盜版光碟一套五片及「輪舞曲」盜版光碟
    一套六片扣案可資佐證，足認被告前揭自白確與客觀事實相
    符，堪予採信。是本件事證明確，被告犯行洵堪認定。
二、核被告所為，係犯著作權法第九十一條之一第三項前段、第
    二項之明知係侵害著作財產權之光碟重製物而散布罪。按刑
    事法若干犯罪行為態樣，本質上原具有反覆、延續實行之特
    徵，立法時既予特別歸類，定為犯罪構成要件之行為要素，
    則行為人基於概括之犯意，在密切接近之一定時、地持續實
    行之複次行為，倘依社會通念，於客觀上認為符合一個反覆
    、延續性之行為觀念者，於刑法評價上，即應僅成立一罪，
    俾免有重複評價、刑度超過罪責與不法內涵之疑慮；學理上
    所稱「集合犯」之職業性、營業性或收集性等具有重複特質
    之犯罪均屬之，例如經營、從事業務、收集、販賣、製造、
    散布等行為概念者是，此有最高法院九十五年度臺上字第一
    ○七九號判決意旨可資參照。本件被告散布前揭盜版光碟片
    之營業性行為，係在密集期間內以相同之方式持續進行，未
    曾間斷，是此散布光碟片之犯行，即具有反覆、延續實行之
    特徵，從而在行為概念上，縱有多次販賣而散布之舉措，仍
    應評價認係包括一罪之集合犯。又檢察官移送併辦之部分（
    即「輪舞曲」部分），與業經起訴之部分（即「威尼斯戀人
    」部分），具有實質上一罪之關係，為起訴效力所及，本院
    自應併予審理，併此敘明。爰審酌被告枉顧前揭影音著作係
    他人辛苦之智慧結晶，竟為圖不法利益而逕加散布，攫取著
    作財產權人應得之利益，並影響我國致力保護智慧財產權之
    國際名譽；惟衡酌被告犯後已與告訴人基林公司、基本公司
    達成和解，有告訴人出具之刑事聲請狀及和解書在卷可憑，
    且本件被告販售散布盜版光碟之期間歷時非長，規模非鉅，
    犯後又坦認犯行，態度尚稱良好等一切情狀，量處如主文所
    示之刑。末查，被告前未曾因故意犯罪受有期徒刑以上刑之
    宣告，此有臺灣高等法院被告前案紀錄表在卷可按，經此起
    訴審判，當知所警惕，信無再犯之虞，本院認對其所宣告之
    刑以暫不執行為適當，併予宣告緩刑三年，以啟自新。又參
    諸「犯罪在新法施行前，新法施行後，緩刑之宣告，應適用
    新法第七十四條之規定」（最高法院九十五年第八次刑事庭
    會議決議意旨參照），則本案關於宣告被告緩刑部分，自應
    適用修正後刑法第七十四條第一項第一款之規定，併予敘明
    。扣案之「威尼斯戀人」盜版光碟一套五片及「輪舞曲」盜
    版光碟一套六片，係被告供犯本案犯罪所用之物，業經被告
    供明在卷，爰依著作權法第九十八條之規定，宣告沒收。
據上論斷，應依刑事訴訟法第二百七十三條之一第一項、第二百
九十九條第一項前段，著作權法第九十一條之一第三項前段、第
二項、第九十八條，刑法第十一條、第七十四條第一項第一款，
判決如主文。
中    華    民    國    95    年    12    月     16  日
                  刑事第十二庭    法  官  蔡建興
上正本證明與原本無異。
如不服本判決，應於送達後十日內向本院提出上訴狀（須附繕本
），上訴於臺灣高等法院臺中分院。
                                  書記官  黃英寬
中    華    民    國    96    年    2     月    16    日
附錄論罪科刑法條
著作權法第九十一條之一第二、三項
明知係侵害著作財產權之重製物而散布或意圖散布而公開陳列或
持有者，處三年以下有期徒刑，得併科新臺幣七萬元以上七十五
萬元以下罰金。
犯前項之罪，其重製物為光碟者，處六月以上三年以下有期徒刑
，得併科新臺幣二十萬元以上二百萬元以下罰金。但違反第八十
七條第四款規定輸入之光碟，不在此限。


司法院資訊處製作；財團法人民間司法改革基金會備份。
